臺灣嘉義地方法院刑事裁定
111年度聲更一字第1號
聲  請  人  臺灣嘉義地方檢察署檢察官
受  刑  人  呂豐任



上列聲請人因受刑人數罪併罰有二裁判以上，聲請定其應執行之
刑（110年度執字第2809號），本院以110年度聲字第30號裁定後
，經受刑人提起抗告，由臺灣高等法院臺南分院以110年度抗字
第1006號刑事裁定撤銷發回更審，本院裁定如下：
    主  文
呂豐任所犯如附表各罪所處之有期徒刑部分，應執行有期徒刑捌
年陸月。
    理  由
一、聲請意旨略以：受刑人呂豐任因犯詐欺等案件，先後經法院
    判決確定如附表（聲請書附表嗣經檢察官於111年2月4日更
    正如本院聲更一卷第33-39頁所示）各罪所處之刑，應依刑
    法第53條及第51條第5款規定，定其應執行之刑，爰依刑事
    訴訟法第477條第1項，聲請定其應執行刑等語。
二、按裁判確定前犯數罪者，併合處罰之。但有下列情形之一者
    ，不在此限：一、得易科罰金之罪與不得易科罰金之罪。二
    、得易科罰金之罪與不得易服社會勞動之罪。三、得易服社
    會勞動之罪與不得易科罰金之罪。四、得易服社會勞動之罪
    與不得易服社會勞動之罪。前項但書情形，受刑人請求檢察
    官聲請定應執行刑者，依第51條規定定之；數罪併罰，有二
    裁判以上者，依刑法第51條之規定，定其應執行之刑，刑法
    第50條及第53條分別定有明文。 
三、經查，受刑人因詐欺等案件，先後經法院判處如附表所示之
    罪刑，其中編號1至4、5、7至8、9至14、15、16至20所示之
    各罪，曾分別經法院定其應執行刑如附表所示，均已確定，
    此有各該刑事判決、裁定及臺灣高等法院被告前案紀錄表附
    卷可稽。又附表中除編號4所示部分，均係得易科罰金之罪
    外，其餘部分均係不得易科罰金之罪，因受刑人具狀請求檢
    察官就如附表所示之罪，向法院聲請定其應執行之刑，有臺
    灣嘉義地方檢察署刑法第50條第1項但書案件是否請求定應
    執行刑調查表1份在卷可考。本院為上開案件犯罪事實最後
    判決之法院，認首揭聲請為正當，爰依前揭規定，併參酌限
    制加重原則與多數犯罪責任遞減原則之法理，考量受刑人係
    因加入同一詐欺集團，持續擔任提領詐欺犯罪所得之車手，
    而先後犯附表所示之詐欺取財罪，其所犯各罪之犯罪類型、
    行為態樣、手段、動機、侵害法益種類均類同，其犯罪期間
    為105年5月至同年11月間，為期約半年，其犯罪所得數額、
    因其各次犯行受害之總金額，以及被告就本件聲請之意見，
    而為整體評價後，裁定如主文所示之應執行刑。至沒收部分
    ，不在本案定應執行刑範圍之內，仍應依原確定判決宣告執
    行之，附予敘明
四、依刑事訴訟法第477條第1項，刑法第53條、第50條第2項、
    第51條第5款，裁定如主文。
中　　華　　民　　國　　111 　年　　2 　　月　　18　　日
                  刑事第五庭  法  官  陳盈螢
上列正本證明與原本無異。
如不服本裁定，應於裁定送達後5日內向本院提出抗告狀（應附
繕本）。
中　　華　　民　　國　　111 　年　　2 　　月　　18　　日
                              書記官  陳孟瑜 
附表：
編號  1 2 3 罪名  三人以上共同犯詐欺取財罪 三人以上共同犯詐欺取財罪 三人以上共同犯詐欺取財罪 宣告刑  有期徒刑1年3月(共9罪) 有期徒刑1年3月 有期徒刑1年3月(共3罪) 犯罪日期  ①105年10月6日(5次) ②105年10月10日(4次) 105年10月6日  ①105年10月6日至同年月7日 ②105年10月9日(2次) 偵查(自訴)機關 年度案號  臺灣臺南地方檢察署 105年度偵字第18292、19320號 臺灣臺南地方檢察署 106年度偵字第2125號 臺灣臺南地方檢察署 105年度偵字第19559、20223號 最後 事實審 法院 臺灣臺南地方法院 臺灣臺南地方法院 臺灣臺南地方法院  案號 105年度訴字第957號 106年度訴字第543號 106年度訴字第733號  判決 日期 106年3月8日 106年9月14日 106年8月31日 確定 判決 法院 臺灣臺南地方法院 臺灣臺南地方法院 臺灣臺南地方法院  案號 105年度訴字第957號 105年度訴字第543號 106年度訴字第733號  確定 日期 106年4月11日 106年10月14日 106年12月26日 備註  編號1至4經臺灣臺北地方法院以107年度聲字第937號定應執行刑為有期徒刑7年   

編號  4 5 6 罪名  詐欺取財罪 三人以上共同犯詐欺取財罪 三人以上共同犯詐欺取財罪 宣告刑  有期徒刑6月(共7罪) 有期徒刑1年3月(共8罪) 有期徒刑1年2月 犯罪日期  ①105年11月2日(5次) ②105年11月2日至同年月3日(2次) ①105年8月4日 ②105年8月8至同年月9(2次) ③105年8月9日 ④105年8月17日 ⑤105年8月17日至年月19日 ⑥105年8月19日 ⑦105年8月19日至同年月20日 105年8月11日  偵查(自訴)機關 年度案號  臺灣臺北地方檢察署 106年度偵字第15211號 臺灣嘉義地方檢察署 106年度偵字第1340號 臺灣嘉義地方檢察署 106年度偵字第1339號 最後 事實審 法院 臺灣臺北地方法院 臺灣嘉義地方法院 臺灣嘉義地方法院  案號 106年度審訴字第611號 107年度訴字第204號 107年度訴字第228號  判決 日期 106年10月19日 107年4月30日 107年4月30日 確定 判決 法院 臺灣臺北地方法院 臺灣嘉義地方法院 臺灣嘉義地方法院  案號 106年度審訴字第611號 107年度訴字第204號 107年度訴字第228號  確定 日期 106年11月14日 107年5月21日 107年5月25日 備註  編號1至4經臺灣臺北地方法院以107年度聲字第937號定應執行刑為有期徒刑7年 於判決時定應執行刑為有期徒刑3年7月  

編號  7 8 9 罪名  三人以上共同犯詐欺取財罪 三人以上共同犯詐欺取財罪 三人以上共同犯詐欺取財罪 宣告刑  有期徒刑1年1月 有期徒刑1年2月 有期徒刑1年3月 (共14罪) 犯罪日期  105年7月19日  105年7月19日 ①105年7月8日至同年月9日 ②105年7月13日(3次) ③105年7月21日 ④105年7月29日 ⑤105年8月4日 ⑥105年8月6日(2次) ⑦105年8月8日(3次) ⑧105年8月14日(2次) 偵查(自訴)機關 年度案號  臺灣嘉義地方檢察署 106年度偵字第2778號 臺灣嘉義地方檢察署 106年度偵字第2778號 臺灣嘉義地方檢察署 106年度偵字第5234、8511、8512號 最後 事實審 法院 臺灣嘉義地方法院 臺灣嘉義地方法院 臺灣嘉義地方法院  案號 107年度訴字第483號 107年度訴字第483號 107年度訴字第535號  判決 日期 107年8月31日 107年8月31日 107年9月25日 確定 判決 法院 臺灣嘉義地方法院 臺灣嘉義地方法院 臺灣嘉義地方法院  案號 107年度訴字第483號 107年度訴字第483號 107年度訴字第535號  確定 日期 107年9月28日 107年9月28日 107年10月19日 備註  編號7至8於判決時定應執行刑為有期徒刑1年3月  編號9至14於判決時定應執行刑為有期徒刑4年6月 


編號  10 11 12 罪名  三人以上共同犯詐欺取財罪 三人以上共同犯詐欺取財罪 三人以上共同犯詐欺取財罪 宣告刑  有期徒刑1年6月(共3罪) 有期徒刑1年5月(共5罪) 有期徒刑1年4月(共6罪)  犯罪日期  ①105年7月25日至同年月28日 ②105年7月28日至同年月29日 ③105年7月29日至同年月31日 　 ①105年7月10日 ②105年7月29日 ③105年7月30至同年月31日 ④105年8月2日 ⑤105年8月8日 ①105年7月13日 ②105年7月31日 ③105年8月6日 ④105年8月8日(2次) ⑤105年8月14日 偵查(自訴)機關 年度案號  臺灣嘉義地方檢察署 106年度偵字第5234、8511、8512號 臺灣嘉義地方檢察署 106年度偵字第5234、8511、8512號 臺灣嘉義地方檢察署 106年度偵字第5234、8511、8512號 最後 事實審 法院 臺灣嘉義地方法院 臺灣嘉義地方法院 臺灣嘉義地方法院  案號 107年度訴字第535號 107年度訴字第535號 107年度訴字第535號  判決 日期 107年9月25日 107年9月25日 107年9月25日 確定 判決 法院 臺灣嘉義地方法院 臺灣嘉義地方法院 臺灣嘉義地方法院  案號 107年度訴字第535號 107年度訴字第535號 107年度訴字第535號  確定 日期 107年10月19日 107年10月19日 107年10月19日 備註  編號9至14於判決時定應執行刑為有期徒刑4年6月   

編號  13 14 15 罪名  三人以上共同犯詐欺取財罪 三人以上共同犯詐欺取財罪 三人以上共同犯詐欺取財罪 宣告刑  有期徒刑1年2月(共7罪) 有期徒刑1年7月 有期徒刑1年 (共13罪)  犯罪日期  ①105年7月13日 ②105年7月23日 ③105年7月31日 ④105年8月2日(2次) ⑤105年8月8日 ⑥105年8月14日 105年7月31日至同年8月1日 ①105年8月10日(3次) ②105年8月12日 ③105年8月12日至同年月13日　 ④105年8月13日(4次) ⑤105年8月16日(4次) 偵查(自訴)機關 年度案號  臺灣嘉義地方檢察署 106年度偵字第5234、8511、8512號 臺灣嘉義地方檢察署 106年度偵字第5234、8511、8512號 臺灣嘉義地方檢察署 106年度偵字第8130號 最後 事實審 法院 臺灣嘉義地方法院 臺灣嘉義地方法院 臺灣嘉義地方法院  案號 107年度訴字第535號 107年度訴字第535號 108年度訴字第401號  判決 日期 107年9月25日 107年9月25日 108年7月25日 確定 判決 法院 臺灣嘉義地方法院 臺灣嘉義地方法院 臺灣嘉義地方法院  案號 107年度訴字第535號 107年度訴字第535號 108年度訴字第401號  確定 日期 107年10月19日 107年10月19日 110年8月19日 備註  編號9至14於判決時定應執行刑為有期徒刑4年6月  於判決時定應執行刑為有期徒刑1年6月 

編號  16 17 18 罪名  三人以上共同犯詐欺取財罪 三人以上共同犯詐欺取財罪 三人以上共同犯詐欺取財罪 宣告刑  有期徒刑1年1月 (共29罪) 有期徒刑1年4月 (共3罪) 有期徒刑1年2月 (共14罪)  犯罪日期  ①105年5月7日(2次) ②105年5月26日 ③105年6月3日至同年月4日 ④105年6月3日 ⑤105年6月11日(2次) ⑥105年6月19日(5次) ⑦105年6月23日 ⑧105年7月11日(2次) ⑨105年7月18日 ⑩105年7月27日(2次) ⑪105年8月18日至同年月19日 ⑫105年8月19日(4次) ⑬105年8月19日至同年月20日 ⑭105年10月11日(5次) ①105年5月14日 ②105年7月1日 ③105年7月20日 ①105年5月26日 ②105年6月1日 ③105年6月3日 ④105年6月11日 ⑤105年6月13日至同年月15日 ⑥105年6月14日至同年月15日 ⑦105年6月19日 ⑧105年7月7日至同年月8日 ⑨105年7月10日至同年月11日 ⑩105年7月14日至同年月15日 ⑪105年7月18日 ⑫105年7月27日 ⑬105年年8月19日 ⑭105年10月11日 偵查(自訴)機關 年度案號  臺灣嘉義地方檢察署 106年度偵字第2774、20984號、107年度偵字第3118號、110年度蒞追字第6號 臺灣嘉義地方檢察署 106年度偵字第2774、20984號、107年度偵字第3118號、110年度蒞追字第6號 臺灣嘉義地方檢察署 106年度偵字第2774、20984號、107年度偵字第3118號、110年度蒞追字第6號 最後 事實審 法院 臺灣嘉義地方法院 臺灣嘉義地方法院 臺灣嘉義地方法院  案號 108年度訴字第77號、110年度訴字第330號 108年度訴字第77號、110年度訴字第330號 108年度訴字第77號、110年度訴字第330號  判決 日期 110年8月18日 110年8月18日 110年8月18日 確定 判決 法院 臺灣嘉義地方法院 臺灣嘉義地方法院 臺灣嘉義地方法院  案號 108年度訴字第77號、110年度訴字第330號 108年度訴字第77號、110年度訴字第330號 108年度訴字第77號、110年度訴字第330號  確定 日期 110年9月27日 110年9月27日 110年9月27日 備註  編號16至20於判決時定應執行刑為有期徒刑3年2月   

編號  19 20 （以下空白） 罪名  三人以上共同犯詐欺取財罪 三人以上共同犯詐欺取財罪  宣告刑  有期徒刑1年3月 (共2罪) 有期徒刑1年6月   犯罪日期  ①105年6月15日至同年月16日 ②105年7月1日 105年8月2日至同年月4日   偵查(自訴)機關 年度案號  臺灣嘉義地方檢察署 106年度偵字第2774、20984號、107年度偵字第3118號、110年度蒞追字第6號 臺灣嘉義地方檢察署 106年度偵字第2774、20984號、107年度偵字第3118號、110年度蒞追字第6號  最後 事實審 法院 臺灣嘉義地方法院 臺灣嘉義地方法院   案號 108年度訴字第77號、110年度訴字第330號 108年度訴字第77號、110年度訴字第330號   判決 日期 110年8月18日 110年8月18日  確定 判決 法院 臺灣嘉義地方法院 臺灣嘉義地方法院   案號 108年度訴字第77號、110年度訴字第330號 108年度訴字第77號、110年度訴字第330號   確定 日期 110年9月27日 110年9月27日  備註  編號16至20於判決時定應執行刑為有期徒刑3年2月